# 收到以前年度多计缴所得税如何账务处理？

提问人：q0409 时间：2011-09-15 10:46:31
在旧准则下如何处理？在新准则下如何处理？

回答人：chenyiwei
老准则下，按照财会[2003]29号文第九条的规定处理：“如果报告年度的所得税汇算清缴发生于报告年度财务报告批准报出日之前，对于所得税汇算清缴时涉及的需调整报告年度所得税费用的，应通过"以前年度损益调整"科目进行会计核算并调整报告年度会计报表相关项目；如果报告年度所得税汇算清缴发生于报告年度财务报告批准报出日之后，对于所得税汇算清缴时涉及的需调整报告年度所得税费用的，应通过"以前年度损益调整"科目进行核算并相应调整本年度会计报表相关项目的年初数”。
新准则下需要注意区分是会计估计变更还是会计差错更正，以及如果是会计差错，则是否属于重大前期差错。 前几天我在本版面上回复过类似的问题，你可以搜索一下。

提问人：q0409 时间：2011-09-15 19:59:19
谢谢！新准则下若金额很小，影响不大，是否就冲减当期的所得税费

回答人：chenyiwei
一般可以。但要注意：评价会计差错是否重大，不仅要考虑定量因素，还要考虑定性因素。

提问人：yemingzhu1980 时间：2011-09-23 11:54:39
回复 chenyiwei 的帖子
陈老师，如果所得税汇算清缴发生于财务报告报出日 后 ，应调整本期的所得税费用啊，不应通过“以前年度损益调整'啊。

回答人：chenyiwei
不一定，还是需要判断年末预计的应交所得税就资产负债表日当时的实际情况而言是否合理。这里还是一个如何合理区分会计估计变更和前期差错的问题。